【裁判字號】    92,上易,871
【裁判日期】    921118
【裁判案由】    竊盜
【裁判全文】
臺灣高等法院臺南分院刑事判決               九十二年度上易字第八七一號   Ｃ
      上  訴  人
      即  被  告  甲  ○  ○
右上訴人因竊盜案件，不服臺灣台南地方法院九十二年度易字第九四一號中華民國九
十二年八月十九日第一審判決（起訴案號：臺灣台南地方法院檢察署九十二年度偵字
第七七五二號），提起上訴，本院判決如左：
      主      文
上訴駁回。
      事      實
一、甲○○於民國八十九年間竊盜案件，經本院判處有期徒刑十月確定，於九十一年
    三月四日執行完畢，仍不知警惕。甲○○意圖為自己不法之所有，攜帶其所有可
    充凶器用之鐮刀一把、剷子一支與照明用之手電筒一支，於九十二年七月三日晚
    上十一時四十分許，至台南縣佳里鎮○○段八三號土地上，持鐮刀及剷子挖掘，
    竊取乙○○種植於該處之竹筍十五枝（重約八台斤），得手後欲離去時，為警巡
    邏發現而查獲，並當場從其身上扣得其所有供犯罪所用之鐮刀、剷子與手電筒各
    一支。
二、案經台南縣警察局佳分局報請台灣台南地方法院檢察署檢察官偵查起訴。
      理      由
一、右揭事實，業據被告甲○○於偵、審中坦承不諱，核與被害人乙○○於警訊時指
    訴之情節相符，且有被告所有供犯罪用之鐮刀一把、剷子與手電筒各一友等物扣
    案及贓物領據、照片在卷可資佐證，事證明確，被告犯行堪以認定。
二、按鐮刀、剷子客觀上具有危險性，足以傷害人之身體，為兇器之一種，被告意圖
    為自己不法之所有，持上揭兇器竊取被害人之財物，核其所為，係犯刑法第三百
    二十一條第一項第三款之加重竊盜罪。被告前於八十九年間，因犯竊盜罪，經本
    院判處有期徒刑十月確定，於九十一年三月四日執行完畢，有台灣台南地方法院
    檢察署刑案資料查註紀錄表及全國前案紀錄表在卷可按，其於五年之內，再犯本
    件有期徒刑以上之罪，為累犯，應依法加重其刑。
三、原審因認上訴人即被告觸犯上述罪名，適用刑法第三百二十一條第一項第三款、
    第四十七條、第三十八條第一項第二款，按累犯規定加重其刑，並審酌上訴人即
    被告犯罪之動機、目的、手段、所生危害、所得利益、其品行智識程度、犯罪後
    態度等一切情狀，量處有期徒十月，並說明扣案之鐮刀一把、剷子及手電筒各一
    支等，雖被告辯稱非為準備行竊之用而是為採海產而準備云云，但其於本件既已
    持以挖掘竹筍，即為供犯罪所用之物，且均屬被告所有，已據其供明在卷，均依
    法宣告沒收。其認事用法，核無不合，量刑亦屬允當，上訴人即被告上訴意旨認
    原判決量刑過重，指摘原判決不當，非有理由，應予駁回。
據上論斷，應依刑事訴訟法第三百六十八條，判決如主文。
本案經檢察官邱克斌到庭執行職務。
中    華    民    國      九十二      年      十一      月      十八    日
                                  臺灣高等法院臺南分院刑事第六庭
                                      審判長法官  蔡    崇    義
                                            法官  董    武    全
                                            法官  宋    明    中
右正本證明與原本無異。
不得上訴。
                                      法院書記官  李    育    儒
中    華    民    國      九十二      年      十一      月     二十     日
附錄法條：
刑法第三百二十一條第一項第二、三款：
犯竊盜罪而有左列情形之一者，處六月以上、五年以下有期徒刑：
二、毀越門扇、牆垣或其他安全設備而犯之者。
三、攜帶兇器而犯之者。


司法院資訊處製作；財團法人民間司法改革基金會備份。
